【裁判字號】    98,交簡上,188
【裁判日期】    981103
【裁判案由】    過失傷害
【裁判全文】
臺灣臺南地方法院刑事判決           98年度交簡上字第188號
上  訴  人  臺灣臺南地方法院檢察署檢察官
被      告  乙○○
上列上訴人因過失傷害案件，不服本院98年度交簡字第1405號，
中華民國98年8月19日第一審判決（聲請案號：98年度調偵字第
428 號），提起上訴，本院管轄之第二審合議庭判決如下：
    主  文
上訴駁回。
    事 實 及 理 由
一、本案經本院審理結果，認第一審判決以上訴人即被告乙○○
    觸犯刑法第284條第1項前段之過失傷害罪，依刑事訴訟法第
    449條第1項前段、第454條第2項，刑法第284條第1項前段、
    第62條前段、第41條第1項前段、刑法施行法第1條之1，判
    處被告拘役20日，並諭知如易科罰金，以新臺幣1,000元折
    算1日，其認事用法及量刑均無不當，應予維持；並引用第
    一審判決書記載之事實、證據及理由（如附件）。
二、檢察官上訴意旨：車禍鑑定及卷內相關資料與事實不符，被
    告過失責任重大，且迄未與被害人達成民事和解，犯後態度
    不佳，請求將原判決撤銷，更為適當之判決等語。
三、告訴人於本院審理時陳稱：我覺得本案量刑太輕，被告當時
    車速很快，被告當時從高架橋下來，車子很靠近機車道上，
    被告的車子偏到機車道上，我有從後照鏡看到被告的來車，
    但是我閃避不及，所以被告車子的右側才會擦撞到我機車的
    左後方。我沒有違規左轉。我的手把部分是因為使用久了掉
    漆，不是因為警方所說因為這次擦撞造成的。我希望被告可
    以賠償我30萬元等語（見本院卷第28頁背面）。被告則以告
    訴人並未依規定兩段式左轉才會造成本次車禍（被告並不否
    認伊亦有疏未注意車前狀況及兩車並行間隔之過失責任）等
    語置辯。
四、經查：
(一)、本件原審法官已傳訊現場處理之員警陳慶男到庭證述自身之
    職經歷、於案發現場如何製作現場簡圖、於簡圖上如何繪製
    刮地痕、如何比對肇事2車之撞擊痕跡等相關過程（詳見原
    審卷第30-32業），復與道路交通事故現場圖暨調查報告表
    (一)(二)、車禍現場及車損照片（見警卷第14-18頁、原審卷第
    36頁）等核對後，並參照臺灣省臺南區車輛行車事故鑑定委
    員會及臺灣省車輛行車事故覆議鑑定委員會之函文及所附之
    鑑定意見書（見警卷第28頁、偵卷第15頁）後，於判決理由
    欄中詳述本件車禍之肇事原因，及兩造過失之程度。反之檢
    察官據告訴人請求提起上訴，然上訴理由並未指摘原審判決
    有任何車禍鑑定、卷內相關資料與事實不符，而有認事用法
    違背法令之處。
(二)、關於刑之量定，係實體法上賦予法院得為自由裁量之事項，
    倘其未有逾越法律所規定之範圍，除顯有失出失入等科罰與
    罪責不相當之情形外，應予尊重，不得任意加以指摘，原審
    已就被告犯行之不法內涵、過失程度之輕重及其犯後自首並
    接受法律制裁等一切情狀為謹慎之裁量，並無違法或顯然失
    出失入，亦無何科罰與罪責不相當之瑕疵可指，至其所訴未
    與告訴人和解等情，自應循民事訴訟請求，而非全期待刑事
    審判解決，附此敘明。
(三)、綜上，檢察官據此提起上訴，為無理由，應予駁回。
據上論斷，應依刑事訴訟法第455條之1第1項、第3項、第373條
、第368條，判決如主文。
本案經檢察官甲○○到庭執行職務。
中    華    民    國    98    年    11    月    3    日
                刑事第九庭  審判長  法  官  蔡奇秀
                                    法  官  林欣玲
                                    法  官  蔡盈貞
以上正本證明與原本無異。
本件不得上訴。
                                    書記官  蕭伊舒
中    華    民    國    98    年    11    月    3     日
刑法第284條（過失傷害罪）
因過失傷害人者，處6月以下有期徒刑、拘役或5百元以下罰金，
致重傷者，處1年以下有期徒刑、拘役或5百元以下罰金。
從事業務之人，因業務上之過失傷害人者，處1年以下有期徒刑
、拘役或1千元以下罰金，致重傷者，處3年以下有期徒刑、拘役
或2千元以下罰金。


司法院資訊處製作；財團法人民間司法改革基金會備份。
